ACORDAO-COMPLETO-2349880

ACÓRDÃO DE RELAÇÃO

ACÓRDÃO DE RELAÇÃO 656/2019 ATA 9/2019 - PLENÁRIO

Acórdão 656/2019-TCU-Plenário
	Trata-se de embargos de declaração opostos pela Sr. Carlos Heleno Netto Barbosa em face do Acórdão 1800/2018-TCU-Plenário, por meio do qual esta Corte de Contas apreciou tomada de contas especial constituída em atendimento ao Acórdão 3171/2010-TCU-Plenário para apurar supostas irregularidades em contratações de serviços de manutenção de plataformas de prospecção de petróleo da empresa Petróleo Brasileiro S.A. (Petrobras) .
	Considerando que o prazo para a interposição dos embargos de declaração é de dez dias, nos termos do art. 287 do Regimento Interno do TCU, contados na forma do art. 183 do referido regimento;
	Considerando que o embargante foi regularmente notificado da decisão recorrida em 14/9/2018 (peça 603) ;
	Considerando que o procurador constituído pelo embargante protocolou pedido de vistas e cópias do inteiro teor deste processo no dia 20/9/2018 (peça 597) , passados, pois, quatro dias do início da contagem do prazo para interposição de recursos, calculados na forma estipulada pelo art. 185 do Regimento Interno do TCU;
	Considerando que o responsável legal do embargante só obteve cópia integral dos autos no dia 28/1/2019 (peça 680) ;
	Considerando que cabe suspensão do prazo para interposição de recurso durante o interregno entre a solicitação de vista dos autos e a sua efetiva disponibilização, consoante tem decidido o TCU em reiterados julgados, a exemplo dos Acórdão 41/2002-TCU-Plenário, 1.125/2005-1ª Câmara e 2.546/2004-1ª Câmara, 1.463/2009-2ª Câmara e 6.811/2010-2ª Câmara;
	Considerando, em homenagem ao princípio do contraditório e da ampla defesa, a restituição dos seis dias faltantes do prazo para interposição dos embargos de declaração ao recorrente, contados a partir da data em que este obteve o efetivo acesso ao processo, o prazo final para a interposição dos embargos de declaração encerrou-se no dia 4/2/2019, conforme regra prevista no art. 185, §2º, do Regimento Interno do TCU;
	Considerando que os presentes embargos foram protocolados no TCU somente no dia 7/2/2019 (peça 686) , sendo, portanto, intempestivos;
	Considerando que não há previsão legal ou regimental para dilação ou interrupção de prazo para interposição de recursos a pedido de responsável;
	Considerando que o cômputo de prazo duplicado, previsto no art. 229 do CPC, não vale para o âmbito do TCU, visto que os prazos para interposição de recursos perante este Tribunal estão expressamente fixados na Lei 8.443/1992;
	
	Os Ministros do Tribunal de Contas da União, quanto ao processo a seguir relacionado, ACORDAM, por unanimidade, com fundamento nos arts. 32, inciso II e parágrafo único, e 34 da Lei 8.443/1992, e nos arts. 143, inciso IV, alínea "b" e § 3º, 277, inciso III e 287, § 1º, do Regimento Interno do TCU, em não conhecer dos embargos de declaração opostos pelo Sr. Carlos Heleno Netto Barbosa, eis que não preenchem o requisito tempestividade, pressuposto essencial para a sua admissibilidade, dando ciência desta deliberação ao embargante.	
1. Processo TC-Processo 033.054/2010-0 (Tomada de Contas Especial) 
	1.1. Apensos: Processo 002.182/2019-0 (Solicitação de Certidão) ; Processo 026.236/2007-6 (Relatório de Levantamento) 
	1.2. Responsáveis: Alessandro Farias Pereira (XXX.831.157-XX) ; Almir Guilherme Barbassa (XXX.113.586-XX) ; André Luís de Oliveira (XXX.914.637-XX) ; Angraporto Offshore Logística Ltda. (05.751.192/0001-91) ; Armando de Almeida Ferreira (XXX.871.187-XX) ; Carlos Alberto Pereira Feitosa (XXX.247.397-XX) ; Carlos Alexandre Pinto de Freitas (XXX.037.777-XX) ; Carlos Eduardo Dias de Carvalho (XXX.738.887-XX) ; Carlos Heleno Netto Barbosa (XXX.696.176-XX) ; Carlos Roberto Velasco (XXX.558.736-XX) ; Guilherme de Oliveira Estrella (XXX.771.627-XX) ; Heberth de Souza Siríaco (XXX.407.186-XX) ; Ildo Luis Sauer (XXX.024.960-XX) ; Ismael Santana Botelho (XXX.572.557-XX) ; Jorge Cândido da Boa Morte (XXX.307.447-XX) ; Jorge Luiz Coutinho Bezerra (XXX.428.687-XX) ; Jorge Luiz Ferreira (XXX.824.497-XX) ; José Luís da Silva Franco (XXX.392.518-XX) ; João Baptista Zamprogno Pereira (XXX.563.537-XX) ; Júlio Cezar da Silva (XXX.280.437-XX) ; Luiz Carlos Rangel Rodrigues (XXX.769.457-XX) ; Luiz Pereira da Mota (XXX.783.607-XX) ; Luiz Valério Pedrosa Cavalieri (XXX.479.497-XX) ; Mauro Luiz Soares Zamprogno (XXX.770.497-XX) ; Estaleiro Mauá S.A. (02.926.485/0001-74) ; Nestor Cuñat Cerveró (XXX.381.207-XX) ; Ney Mendes Teixeira (XXX.998.497-XX) ; Nilton Ignácio da Silva (XXX.381.857-XX) ; Paulo Roberto Costa (XXX.612.879-XX) ; Plínio Cesar de Mello (XXX.662.188-XX) ; Renato de Souza Duque (XXX.515.167-XX) ; Ricardo Abi Ramia da Silva (XXX.294.117-XX) ; Ronaldo Pereira Rangel (XXX.724.867-XX) ; Waldyr Santas Júnior (XXX.572.368-XX) ; Wilson Pereira Pinto Júnior (XXX.341.627-XX) .
	1.3. Recorrente: Carlos Heleno Netto Barbosa (XXX.696.176-XX) ;
	1.4. Órgão/Entidade: Petróleo Brasileiro S.A.
	1.5. Relator: Ministro Benjamin Zymler
	1.6. Representante do Ministério Público: Subprocurador-Geral Paulo Soares Bugarin
	1.7. Relator da deliberação recorrida: Ministro Benjamin Zymler
	1.8. Unidades Técnicas: Secretaria de Recursos (Serur) ; Secretaria de Controle Externo da Administração Indireta no Rio de Janeiro (SecexEstat) .
	1.9. Representação legal: Alana Abílio Diniz Vila Nova (35.311/OAB-DF) e outros, representando Estaleiro Mauá S.A.; Rodrigo Alexander Calazans Macedo (123.041/OAB-RJ) e outros, representando Petróleo Brasileiro S.A., Guilherme de Oliveira Estrella, Nestor Cuñat Cerveró, Plínio Cesar de Mello, Renato de Souza Duque, Jorge Cândido da Boa Morte e Alessandro Farias Pereira; Anna Carolina Miranda Dantas (11.756-E/OAB-DF) e outros, representando Estaleiro Mauá Petro-um S.A. e Estaleiro Mauá S.A.; Carlos Roberto de Siqueira Castro (20015/OAB-DF) e outros, representando André Luís de Oliveira, Alessandro Farias Pereira, Almir Guilherme Barbassa, Armando de Almeida Ferreira, Carlos Alexandre Pinto de Freitas, Carlos Eduardo Dias de Carvalho, Guilherme de Oliveira Estrella, Heberth de Souza Siríaco, Ildo Luís Sauer, Ismael Santana Botelho, José Luís da Silva Franco, Jorge Cândido da Boa Morte, Jorge Luiz Coutinho Bezerra, Jorge Luiz Ferreira, João Baptista Zamprogno Pereira, Júlio Cezar da Silva, Luiz Pereira da Mota, Luiz Valério Pedrosa Cavalieri, Nilton Ignácio da Silva, Nestor Cuñat Cerveró, Ney Mendes Teixeira, Paulo Roberto Costa, Plínio Cesar de Mello, Renato de Souza Duque, Ricardo Abi Ramia da Silva, Ronaldo Pereira Rangel, Waldyr Santas Junior, Wilson Pereira Pinto Júnior e Luiz Carlos Rangel Rodrigues; Rodrigo Mattos Vieira de Almeida (57.465/OAB-RJ) e outros, representando Angraporto Offshore Logística Ltda. e Mauro Luiz Soares Zamprogno; Fábio Luiz Pinto Lemos (137.519/OAB-RJ) , representando Carlos Heleno Netto Barbosa; Carlos Leonardo de Oliveira Velasco (121.221/OAB-MG) , representando Carlos Roberto Velasco; Defensoria Pública da União do Distrito Federal - 3º Ofício Cível, representando Carlos Alberto Pereira Feitosa.
 	1.10. Determinações/Recomendações/Orientações: não há.

Petróleo Brasileiro S.A.

Alessandro Farias Pereira (XXX.831.157-XX); Almir Guilherme Barbassa (XXX.113.586-XX); André Luís de Oliveira (XXX.914.637-XX); Angraporto Offshore Logística Ltda. (05.751.192/0001-91); Armando de Almeida Ferreira (XXX.871.187-XX); Carlos Alberto Pereira Feitosa (XXX.247.397-XX); Carlos Alexandre Pinto de Freitas (XXX.037.777-XX); Carlos Eduardo Dias de Carvalho (XXX.738.887-XX); Carlos Heleno Netto Barbosa (XXX.696.176-XX); Carlos Roberto Velasco (XXX.558.736-XX); Guilherme de Oliveira Estrella (XXX.771.627-XX); Heberth de Souza Siríaco (XXX.407.186-XX); Ildo Luis Sauer (XXX.024.960-XX); Ismael Santana Botelho (XXX.572.557-XX); Jorge Cândido da Boa Morte (XXX.307.447-XX); Jorge Luiz Coutinho Bezerra (XXX.428.687-XX); Jorge Luiz Ferreira (XXX.824.497-XX); José Luís da Silva Franco (XXX.392.518-XX); João Baptista Zamprogno Pereira (XXX.563.537-XX); Júlio Cezar da Silva (XXX.280.437-XX); Luiz Carlos Rangel Rodrigues (XXX.769.457-XX); Luiz Pereira da Mota (XXX.783.607-XX); Luiz Valério Pedrosa Cavalieri (XXX.479.497-XX); Mauro Luiz Soares Zamprogno (XXX.770.497-XX); Estaleiro Mauá S.A. (02.926.485/0001-74); Nestor Cuñat Cerveró (XXX.381.207-XX); Ney Mendes Teixeira (XXX.998.497-XX); Nilton Ignácio da Silva (XXX.381.857-XX); Paulo Roberto Costa (XXX.612.879-XX); Plínio Cesar de Mello (XXX.662.188-XX); Renato de Souza Duque (XXX.515.167-XX); Ricardo Abi Ramia da Silva (XXX.294.117-XX); Ronaldo Pereira Rangel (XXX.724.867-XX); Waldyr Santas Júnior (XXX.572.368-XX); Wilson Pereira Pinto Júnior (XXX.341.627-XX).

ACORDAO-COMPLETO-2354368

Acórdão de Relação 1113/2019 - Plenário

Acórdão de Relação

ACORDAO-COMPLETO-2548282

Acórdão de Relação 1921/2022 - Plenário

ACORDAO-COMPLETO-2473572

Acórdão 1371/2021 - Plenário

ACORDAO-COMPLETO-2414867

Acórdão 537/2021 - Plenário

Carlos Heleno Netto Barbosa

ESTALEIRO MAUA SA

TRF-1

ESTALEIRO MAUA S/A

BENJAMIN ZYMLER

Ministro Benjamin Zymler

Alana Abílio Diniz Vila Nova (35.311/OAB-DF) e outros, representando Estaleiro Mauá S.A.; Rodrigo Alexander Calazans Macedo (123.041/OAB-RJ) e outros, representando Petróleo Brasileiro S.A., Guilherme de Oliveira Estrella, Nestor Cuñat Cerveró, Plínio Cesar de Mello, Renato de Souza Duque, Jorge Cândido da Boa Morte e Alessandro Farias Pereira; Anna Carolina Miranda Dantas (11.756-E/OAB-DF) e outros, representando Estaleiro Mauá Petro-um S.A. e Estaleiro Mauá S.A.; Carlos Roberto de Siqueira Castro (20015/OAB-DF) e outros, representando André Luís de Oliveira, Alessandro Farias Pereira, Almir Guilherme Barbassa, Armando de Almeida Ferreira, Carlos Alexandre Pinto de Freitas, Carlos Eduardo Dias de Carvalho, Guilherme de Oliveira Estrella, Heberth de Souza Siríaco, Ildo Luís Sauer, Ismael Santana Botelho, José Luís da Silva Franco, Jorge Cândido da Boa Morte, Jorge Luiz Coutinho Bezerra, Jorge Luiz Ferreira, João Baptista Zamprogno Pereira, Júlio Cezar da Silva, Luiz Pereira da Mota, Luiz Valério Pedrosa Cavalieri, Nilton Ignácio da Silva, Nestor Cuñat Cerveró, Ney Mendes Teixeira, Paulo Roberto Costa, Plínio Cesar de Mello, Renato de Souza Duque, Ricardo Abi Ramia da Silva, Ronaldo Pereira Rangel, Waldyr Santas Junior, Wilson Pereira Pinto Júnior e Luiz Carlos Rangel Rodrigues; Rodrigo Mattos Vieira de Almeida (57.465/OAB-RJ) e outros, representando Angraporto Offshore Logística Ltda. e Mauro Luiz Soares Zamprogno; Fábio Luiz Pinto Lemos (137.519/OAB-RJ), representando Carlos Heleno Netto Barbosa; Carlos Leonardo de Oliveira Velasco (121.221/OAB-MG), representando Carlos Roberto Velasco; Defensoria Pública da União do Distrito Federal - 3º Ofício Cível, representando Carlos Alberto Pereira Feitosa.

Subprocurador-Geral Paulo Soares Bugarin

TOMADA DE CONTAS ESPECIAL (TCE)

Secretaria de Recursos (Serur); Secretaria de Controle Externo da Administração Indireta no Rio de Janeiro (SecexEstat).